- ✓ essoufirim5@gmail.com
- ★ Toulouse (31100)
- Mée le 01/12/2005
- **♥** TOULOUSE
- 06 16 07 37 48

### Langues

Italien

**Anglais** 

**Espagnol** 

## Compétences

Utilisation des outils de marketing digital comme Google Adwords ou Facebook Apps

maîtrise des logiciels bureautiques

conception et administration de sites internet

Maîtrise experte de la suite Office (Word, Excel, PowerPoint, Access, Outlook, Publisher)

Connaissances des langages de programmation

#### **Rim ESSOUFI**

# Développeuse web

Ayant de nombreuses expériences professionnelles avec la technologie et les outils informatiques, je souhaite

developper mes connaissances et enrichir mon parcours. Expériences avec les clients, avec les ventes, le commerce et

le e-commerce. Actuellement je suis en formation CEF Développeur qui me permet d'approfondir mes savais et de

monter en compétences sur ma pratique, mes connaissances, ma créativité dans la résolution de problèmes. Je suis

enthousiaste à l'idée de mettre mes compétence

# Diplômes et Formations

#### formation de secrétaire

De septembre 2019 à juin 2020 Edoardo Agnelli Torino, TO, Italy utilisation d'outils numériques par exemple, Microsoft Word, Excel, Powerpoint

#### Commerce

De septembre 2020 à juillet 2021 Marie-Louise Dissard Toulouse, France Relation client, Vente, utilisé Microsoft Word pour annoter et Excel pour créer des tableaux de bord

#### Accueil

De septembre 2022 à juillet 2023 Marie-Louise Dissard Toulouse, France Relations client, donner une image positive de l'entreprise, satisfaire les clients

#### MARKETING

De mars 2022 à juillet 2022 Institut indien de gestion de Bangalore, en ligne, Toulouse, France

Avoir terminé avec succès et obtenu la note de passage au cours MK101 : Marketing Essentials, un programme d'études proposé par IIMBx, une initiative d'apprentissage en ligne de l'Institut indien de gestion de Bangalore **VÉRIFIÉ ET CERTIFIÉ** 

#### Apple Foundation-Développeuse web et web mobile

De novembre 2023 à décembre 2023 Simplon.co Toulouse, France Formation de 6 semaines où j'ai appris les bases du langage de programmation IOS, j'ai travaillé avec mon groupe pour créer une application mobile programmant sur MAC avec le langage SWIFT

## **Expériences professionnelles**

#### Commerce

De février 2020 à avril 2021 Casino Supermarché Toulouse

### Accueil

De février 2021 à avril 2022 Pare-Brise Pro Toulouse

#### Vente

De février 2022 à avril 2023 Bonobo Toulouse